臺灣士林地方法院民事判決
111年度訴字第322號
原      告  王志明
訴訟代理人  枋啟民律師
被      告  匯興資產管理有限公司

法定代理人  褚丹明
訴訟代理人  白浩廷
上列當事人間債務人異議之訴事件，本院於民國111 年6 月10日
言詞辯論終結，判決如下：
    主  文
原告之訴駁回。
訴訟費用由原告負擔。
    事實及理由
甲、事實摘要：
一、原告主張：臺灣土地開發信託投資股份有限公司（現更名為
    臺灣土地開發股份有限公司）因原告借款未還，取得執行名
    義（臺灣臺北地方法院85年度促字第1162號支付命令）後，
    於民國100 年6 月9 日將債權讓與被告，被告於103 年2  
    月13日曾對原告強制執行，110 年6 月16日再聲請強制執行
    （本院110 年度司執字33899 號），因回溯前5 年即105 年
    6 月16日以前之利息已罹時效，爰提起債務人異議之訴，請
    求就已罹時效之利息部分（即86年3 月16日起至105 年6 月
    16日）之強制執行程序予以撤銷。
二、被告則以：執行程序業因核發移轉命令而終結；縱未終結，
    被告已將利息起算日更正為105 年6 月16日；資為抗辯。
乙、法院判斷：
一、查本件被告以臺灣桃園地院86年7 月2 日發給之86年度執字
    第5852號債權憑證聲請強制執行，該債權憑證所載原有執行
    名義為臺灣臺北地方法院85年度促字第1162號支付命令，債
    權範圍之利息部分係自84年8 月24日起算。被告係100 年5 
     月6 日受讓取得原執行名義所載之全部債權，且100 年8 
    月18日至103 年2 月13日，仍多次以該債權憑證繼續聲請強
    制執行，110 年6 月16日聲請強制執行時，有表明因受償抵
    充，故其利息部分係自86年3 月16日起算。本院110 年度司
    執字第33899 號受理後，就原告對於第三人之薪資債權，係
    110 年7 月20日及同年月28日核發移轉命令，原告於110 年
    9 月23日以利息罹於時效為由提起債務人異議之訴，被告則
    於111 年3 月28日更正利息起算日為105 年6 月16日，本院
    據此又於111 年4 月8 日及同年月11日撤銷並更正移轉命令
    之利息起算日；以上事實，有強制執行聲請狀、債權憑證及
    繼續執行紀錄表、債權讓與證明書、本院及臺灣臺北地方法
    院民事執行處撤銷並更正函可稽，且為兩造所不爭執，堪信
    真實。
二、按強制執行法第27條所稱之債權憑證，係執行法院發給債權
    人收執，俟債務人有財產時，再予強制執行之憑證。債權憑
    證之可以強制執行，乃溯源於債權人依強制執行法第4 條第
    1 項所列各款取得之原執行名義。債權人依債權憑證再聲請
    強制執行時，債務人雖得提起債務人異議之訴以排除，惟依
    強制執行法第14條之規定，其事由僅以債權不成立或消滅或
    妨礙債權人請求為限。原告雖主張利息罹於時效部分之強制
    執行程序應予撤銷，惟利息之各期給付請求權，因5 年間不
    行使而消滅；消滅時效，自請求權可行使時起算；消滅時效
    ，因開始執行行為或聲請強制執行而中斷；時效中斷者，自
    中斷之事由終止時，重行起算；消滅時效完成後，債務人得
    拒絕給付；此觀民法第126 條、第128 條前段、第129 條第
    2 項第5 款、第137 條第1 項、第144 條第1 項之規定甚明
    。被告前次聲請強制執行之時間為103 年2 月13日，距本件
    即110 年6 月16日已經超過5 年，雖可認定105 年6 月16日
    以前各期利息之請求權，已經罹於時效而消滅，原告可以拒
    絕給付，惟被告業將該利息部分自行剔除，本院及臺灣地方
    法院民事執行處更據此而撤銷原移轉命令，並以剔除後之內
    容重新核發移轉命令，則原告所欲撤銷之強制執行程序，顯
    然已經不存在，應認其異議之訴為無理由；至於被告更正後
    之利息起算日部分，依上說明，則無罹於時效而消滅之問題
    ，原告請求撤銷其強制執行程序，亦無理由，均應駁回。
三、據上結論：原告之訴為無理由，依民事訴訟法第78條，判決
    如主文。
中　　華　　民　　國　　111  　年　  7  　月　   1  　日

                  民事第二庭    法  官  王伯文

以上正本係照原本作成。
如對本判決上訴須於判決送達後 20 日內向本院提出上訴狀。如
委任律師提起上訴者，應一併繳納上訴審裁判費。
中　　華　　民　　國　 　111 　年　　7 　 月　　 1　　日
                               書記官  蘇婷